臺灣新北地方法院刑事判決
                                    110年度審易字第776號
公　訴　人　臺灣新北地方檢察署檢察官
被　　　告　楊勝常




上列被告因竊盜案件，經檢察官提起公訴（110 年度偵字第1012
號、第1830號、第3750號），被告於準備程序中就被訴事實為有
罪之陳述，本院裁定進行簡式審判程序，茲判決如下：
    主  文
楊勝常犯如附表所示之罪，處如附表所示之宣告刑及沒收；上開
得易科罰金之有期徒刑部分，應執行有期徒刑肆月，如易科罰金
，以新臺幣壹仟元折算壹日。
    事  實
一、楊勝常前因竊盜案件，經本院以108 年度審易字第2393號判
    處有期徒刑3 月確定；又因竊盜案件，經本院以108 年度簡
    字第7570號判處有期徒刑2 月確定，上開2 案，經本院以00
    0 年度聲字第1645號裁定應執行有期徒刑4 月確定，並與另
    案所定應執行拘役110 日、30日、罰金易服勞役2 日接續執
    行，於民國109 年9 月4 日執行完畢（有期徒刑部分於109
    年7 月4 日執行完畢）。詎其猶不知悔改，意圖為自己不法
    之所有，分別為下列犯行：
（一）於109 年9 月11日6 時38分許，在新北市○○區○○街00號即
      陳追之住所前，徒手竊取陳追所有並停放該處之腳踏車1 
      輛（價值新臺幣〈下同〉1,500 元），得手後旋騎乘逃逸。
      嗣陳追察覺遭竊，報警處理，經警調閱現場監視器畫面，
      始悉上情。
（二）於109 年11月10日5 時25分許，騎乘腳踏車至新北市○○區
      ○○路000 ○0 號即鄒蕙蘭經營之早餐店，乘鄒蕙蘭忙於備
      料之際，徒手竊取鄒蕙蘭所有並置於工作台下之化妝包1 
      個，旋騎乘腳踏車至隔壁巷弄，取出該化妝包內之現金8,
      000 元及面額500 元之振興券1 張後，再將該化妝包棄置
      在上址早餐店門口，再騎乘腳踏車逃逸，並將竊得之財物
      供己花用。嗣鄒蕙蘭察覺遭竊，報警處理，經警調閱現場
      監視器畫面，始悉上情。
（三）於109 年11月23日9 時51分許，騎乘腳踏車至新北市○○區
      ○○路0 段000 號1 樓即洪宜芬之住所，見該處大門未關，
      竟未經洪宜芬之同意，侵入洪宜芬之住所，並徒手竊取洪
      宜芬所有並置於錢包內之現金2 萬元，得手後旋騎乘腳踏
      車逃逸，並將竊得之財物供己花用。嗣經洪宜芬察覺遭竊
      ，報警處理，經警調閱現場監視器畫面，始悉上情。
二、案經陳追訴由新北市政府警察局新莊分局、鄒蕙蘭訴由新北
    市政府警察局中和分局、洪宜芬訴由新北市政府警察局土城
    分局報告臺灣新北地方檢察署檢察官偵查起訴。
    理  由
一、按除被告所犯為死刑、無期徒刑、最輕本刑為3 年以上有期
    徒刑之罪或高等法院管轄第一審案件者外，於第一次審判期
    日前之準備程序進行中，被告先就被訴事實為有罪之陳述時
    ，審判長得告知被告簡式審判程序之旨，並聽取當事人、代
    理人、辯護人及輔佐人之意見後，裁定進行簡式審判程序，
    刑事訴訟法第273 條之1 第1 項定有明文。本件被告所犯係
    死刑、無期徒刑、最輕本刑為3 年以上有期徒刑以外之罪，
    其於準備程序中就被訴事實為有罪之陳述，經本院告知簡式
    審判程序之旨，並聽取公訴人及被告之意見後，認宜進行簡
    式審判程序，爰依上開規定裁定行簡式審判程序。
二、上揭事實，業據被告於警詢、本院準備程序及審理時坦承不
    諱，核與告訴人陳追、鄒蕙蘭、洪宜芬於警詢時之指述情節
    相符，並有監視器影像截圖附卷可稽，被告犯行堪予認定。
三、核被告就事實欄一、（一）（二）部分所為，均係犯刑法第
    320 條第1 項之普通竊盜罪；就事實欄一、（三）部分所為
    ，係犯刑法第321 條第1 項第1 款之侵入住宅竊盜罪。被告
    就上開3 次竊盜犯行，犯意各別，行為互殊，應予分論併罰
    。又被告前有如事實欄所載有期徒刑執畢紀錄，有臺灣高等
    法院被告前案紀錄表1 份在卷可稽，其受有期徒刑之執行完
    畢後，5 年內故意再犯本件有期徒刑以上之罪，均為累犯，
    另本院審酌被告前已有竊盜之犯罪前科紀錄，猶再犯本案，
    顯然忽視法律禁令，有其特別惡性及對刑罰反應力薄弱，爰
    均加重其刑。爰審酌被告之素行不良，前已有多次犯罪前科
    紀錄，仍不知悔改，不以合法方式獲取所需，反任意竊取他
    人財物，破壞社會治安，兼衡被告之素行、犯罪動機、目的
    、手段，所竊取財物之價值，以及犯後態度等一切情狀，分
    別量處如主文所示之刑，並就得易科罰金部分定其應執行之
    刑並諭知易科罰金之折算標準，以資懲儆。本件被告就上開
    各次竊盜犯行所竊得之物品，均為其犯罪所得之物，雖未扣
    案，仍應依刑法第38條之1第1項、第3項規定宣告沒收，於
    全部或一部不能沒收或不宜執行沒收時，追徵其價額。
據上論斷，應依刑事訴訟法第273 條之1 第1 項、第299 條第1
項前段，刑法第320 條第1 項、第321 條第1 項第1 款、第51條
第5 款、第47條第1 項、第41條第1 項前段、第38條之1 第1 項
、第3 項，刑法施行法第1 條之1 第1 項，判決如主文。
本案經檢察官洪三峯提起公訴，檢察官陳漢章到庭執行職務。
中　　華　　民　　國　 110　　年　　12　　月　　9 　　日
                  刑事第二十四庭  法  官  徐子涵
上列正本證明與原本無異。
如不服本判決，應於判決送達後20日內敘明上訴理由，向本院提
出上訴狀 (應附繕本) ，上訴於臺灣高等法院。其未敘述上訴理
由者，應於上訴期間屆滿後20日內向本院補提理由書「切勿逕送
上級法院」。
                                  書記官　游士霈
中　　華　　民　　國　 110　　年　　12　　月　　9 　　日
附錄本案論罪科刑法條全文：
中華民國刑法第320條
意圖為自己或第三人不法之所有，而竊取他人之動產者，為竊盜
罪，處 5 年以下有期徒刑、拘役或 50 萬元以下罰金。
意圖為自己或第三人不法之利益，而竊佔他人之不動產者，依前
項之規定處斷。
前二項之未遂犯罰之。
中華民國刑法第321條
犯前條第 1 項、第 2 項之罪而有下列情形之一者，處 6 月以
上 5 年以下有期徒刑，得併科 50 萬元以下罰金：
一、侵入住宅或有人居住之建築物、船艦或隱匿其內而犯之。
二、毀越門窗、牆垣或其他安全設備而犯之。
三、攜帶兇器而犯之。
四、結夥三人以上而犯之。
五、乘火災、水災或其他災害之際而犯之。
六、在車站、港埠、航空站或其他供水、陸、空公眾運輸之舟、
    車、航空機內而犯之。
前項之未遂犯罰之。
附表：

編號     犯罪事實          宣告刑及沒收  一 事實欄一、（一） 楊勝常犯竊盜罪，累犯，處有期徒刑參月，如易科罰金，以新臺幣壹仟元折算壹日。未扣案之犯罪所得腳踏車壹輛沒收，於全部或一部不能沒收或不宜執行沒收時，追徵其價額。  二 事實欄一、（二） 楊勝常犯竊盜罪，累犯，處有期徒刑參月，如易科罰金，以新臺幣壹仟元折算壹日。未扣案之犯罪所得現金新臺幣捌仟元及面額新臺幣伍佰元之振興券壹張沒收，於全部或一部不能沒收或不宜執行沒收時，追徵其價額。  三 事實欄一、（三） 楊勝常侵入住宅竊盜，累犯，處有期徒刑柒月。未扣案之犯罪所得現金新臺幣貳萬元沒收，於全部或一部不能沒收或不宜執行沒收時，追徵其價額。